臺灣高等法院刑事裁定
110年度聲字第656號
聲  請  人  臺灣高等檢察署檢察官
受  刑  人  黃薪銘



上列聲請人因受刑人數罪併罰有二裁判以上，聲請定其應執行之
刑（聲請案號：臺灣高等檢察署110年度執聲字第168號），本院
裁定如下：
    主  文
黃薪銘所犯如附表所示各罪所處之刑，應執行有期徒刑玖年陸月
。
    理  由
一、聲請意旨略以：受刑人黃薪銘（下稱受刑人）因違反詐欺等
    數罪，先後經判決確定如附表，應依刑法第53條、第51條第
    5款規定，定其應執行之刑，爰依刑事訴訟法第477條第1項
    聲請裁定等語。
二、按裁判確定前犯數罪者，併合處罰之；數罪併罰，分別宣告
    其罪之刑，若宣告多數有期徒刑者，於各刑中之最長刑期以
    上，各刑合併之刑期以下，定其刑期，但不得逾30年，刑法
    第50條第1項前段、第51條第5款分別定有明文。又數罪併罰
    ，有二裁判以上者，依第51條之規定，定其應執行之刑，同
    法第53條亦定有明文。次按刑事訴訟法第370條第2項、第3
    項，已針對第二審上訴案件之定應執行之刑，明定有不利益
    變更禁止原則之適用；分屬不同案件之數罪併罰，倘一裁判
    宣告數罪之刑，曾經定其執行刑，再與其他裁判宣告之刑定
    其執行刑時，在法理上亦應同受此原則之拘束（最高法院10
    3年度第14次刑事庭會議決議意旨參照）。基此，上開更定
    之應執行刑，不應比前定之應執行刑加計其他裁判所處刑期
    或所定應執行刑後為重，否則即與法律秩序理念及法律目的
    之內部界限有違，難謂適法（最高法院93年度台非字第192
    號判決意旨參照）。又按裁判確定前犯數罪者，併合處罰之
    ，但有得易科罰金之罪與不得易科罰金之罪之情形，受刑人
    請求檢察官聲請定應執行刑者，依第51條規定定之，刑法第
    50條第1項但書第1款、第2項定有明文。另數罪併罰中之一
    罪，依刑法規定得易科罰金，若因與不得易科之他罪併合處
    罰結果而不得易科罰金時，原可易科部分所處之刑，自亦無
    庸為易科折算標準之記載（司法院大法官釋字第144號、第6
    79號解釋意旨參照）。
三、經查，受刑人因詐欺等案件，先後經臺灣新北地方法院及本
    院判決判處如附表所示之刑確定，且各罪俱係於附表編號1
    所示判決確定日期（民國107年1月30日）前所為，就上開各
    案犯罪事實為最後判決之法院復為本院，有本院被告前案紀
    錄表及如附表各編號之判決書附卷可稽。本院就附表編號1
    至87所示案件再為定應執行刑之裁判時，自應受前開判決所
    為定應執行刑內部界限之拘束，而應在上開已定應執行刑部
    分加計未定應執行刑之總和即有期徒刑17年10月範圍內定應
    執行刑。復查，如附表編號1至4、13至46、48至78所示之罪
    得易科罰金、附表編號5至12、47、79至87所示之罪不得易
    科罰金，屬刑法第50條第1項但書第1款之情形，依同條第2
    項規定，須經受刑人請求檢察官聲請定其應執行刑，始得依
    同法第51條規定定之。茲受刑人已表示請求檢察官就如附表
    所示各罪，聲請合併定應執行刑，此有受刑人簽名之定刑聲
    請切結書在卷可憑（本院卷第11頁）。茲聲請人依刑事訴訟
    法第477條第1項之規定，以本院為犯罪事實最後判決之法院
    ，聲請就如附表所示各罪所處之刑定應執行之刑，其聲請經
    核尚無不合，應予准許。經考量受刑人所犯如附表編號1至3
    、5至47、49至77、79至87所示之罪均為罪質相同之詐欺案
    件，附表編號4所示之罪為妨害兵役案件，附表編號48、78
    所示之罪則為罪質相同之違反個人資料保護法案件，且除附
    表編號4所示之罪犯罪時間為106年5月19日，附表編號5、16
    所示之罪犯罪時間則為104年11月間，附表編號1至3、6至15
    、17至至所示之罪犯罪時間均在105年1月間至同年9月間，
    犯罪時間尚屬密切，暨其所犯之不法內涵及侵害法益程度，
    另斟酌受刑人所犯附表編號1至4、13至46、48至78等69次犯
    行之罪均係短期得易科罰金之刑(分別量處3次3月、52次4月
    、14次5月不等)，另不得易科部分，即附表編號5至12、47
    、79至87，則分別量處9次之1年2月(即編號5至12、47)及9
    次之1年4月(即編號79至87)之刑期，並權衡其行為責任與整
    體刑法目的及相關刑事政策等因素，爰裁定如主文所示之應
    執行刑。另本件受刑人所犯附表編號1至4、13至46、48至78
    之罪雖經法院判處得易科罰金之刑，但因與附表編號5至12
    、47、79至87所示不得易科罰金之刑合併定應執行刑，依上
    揭說明，自無庸再為易科罰金折算標準之諭知，爰裁定如主
    文所示之應執行刑。
據上論斷，應依刑事訴訟法第477條第1項，刑法第50條第2項、
第53條、第51條第5款，裁定如主文。
中　　華　　民　　國　　110 　年　　2 　　月　　5 　　日
                  刑事第三庭    審判長法　官  張惠立
                                      法　官　張江澤　
                                      法　官  劉兆菊
以上正本證明與原本無異。
如不服本裁定，應於收受送達後五日內向本院提出抗告狀。
                                      書記官  吳芝嘉
中　　華　　民　　國　　110 　年　　2 　　月　　5 　　日

附表：受刑人黃薪銘定應執行刑案件一覽表
編號  1 2 3 罪名  詐欺 詐欺 詐欺 宣告刑  有期徒刑5月 有期徒刑5月 有期徒刑3月 犯罪日期  105年3月24日 105年3月27日 105年8月20日 偵查機關年度案號  新北地檢106年度偵字第27790、29044號 新北地檢106年度偵字第27790、29044號 新北地檢106年度偵字第27790、29044號 最後事實審 法院 新北地院 新北地院 新北地院  案號 106年度審易字第3592、3770號 106年度審易字第3592、3770號 106年度審易字第3592、3770號  判決日期 106年12月22日 106年12月22日 106年12月22日 確定判決 法院 新北地院 新北地院 新北地院  案號 106年度審易字第3592、3770號 106年度審易字第3592、3770號 106年度審易字第3592、3770號  確定日期 107年1月30日 107年1月30日 107年1月30日 得否易科罰金  是 是 是 備註  新北地檢107年度執字第7023號     編號1至4曾經新北地院以107年度聲字第2026號裁定應執行有期徒刑1年1月確定（新北地檢107年度執更字第3257號）   

編號  4 5 6 罪名  妨害兵役治罪條例 詐欺 詐欺 宣告刑  有期徒刑4月 有期徒刑1年2月 有期徒刑1年2月 犯罪日期  106年5月19日 104年11月10日 105年7月1日 偵查機關年度案號  新北地檢107年度偵緝字第488號 新北地檢105年度偵字第24848、27507、27617、28423、30043、30052、34799、36222號、106年度偵字第181、1989、4456、5558、5646、7512、7513、8163、21009、12077、26983、27801、28127號 新北地檢105年度偵字第24848、27507、27617、28423、30043、30052、34799、36222號、106年度偵字第181、1989、4456、5558、5646、7512、7513、8163、21009、12077、26983、27801、28127號 最後事實審 法院 新北地院 臺灣高等法院 臺灣高等法院  案號 107年度簡字第1189號 106年度上訴字第3283號 106年度上訴字第3283號  判決日期 107年3月8日 107年3月28日 107年3月28日 確定判決 法院 新北地院 臺灣高等法院 臺灣高等法院  案號 107年度簡字第1189號 106年度上訴字第3283號 106年度上訴字第3283號  確定日期 107年4月3日 107年4月24日 107年4月24日 得否易科罰金  是 否 否 備註  新北地檢107年度執字第6713號 ⑴新北地檢107年度執字第7850號 ⑵編號5至12曾經本院以106年度上訴字第3283號判決應執行有期徒刑3年確定     編號1至4曾經新北地院以107年度聲字第2026號裁定應執行有期徒刑1年1月確定（新北地檢107年度執更字第3257號）   
編號  7 8 9 罪名  詐欺 詐欺 詐欺 宣告刑  有期徒刑1年2月 有期徒刑1年2月 有期徒刑1年2月 犯罪日期  105年7月5日 105年7月9日 105年9月3日 偵查機關年度案號  新北地檢105年度偵字第24848、27507、27617、28423、30043、30052、34799、36222號、106年度偵字第181、1989、4456、5558、5646、7512、7513、8163、21009、12077、26983、27801、28127號 新北地檢105年度偵字第24848、27507、27617、28423、30043、30052、34799、36222號、106年度偵字第181、1989、4456、5558、5646、7512、7513、8163、21009、12077、26983、27801、28127號 新北地檢105年度偵字第24848、27507、27617、28423、30043、30052、34799、36222號、106年度偵字第181、1989、4456、5558、5646、7512、7513、8163、21009、12077、26983、27801、28127號 最後事實審 法院 臺灣高等法院 臺灣高等法院 臺灣高等法院  案號 106年度上訴字第3283號 106年度上訴字第3283號 106年度上訴字第3283號  判決日期 107年3月28日 107年3月28日 107年3月28日 確定判決 法院 臺灣高等法院 臺灣高等法院 臺灣高等法院  案號 106年度上訴字第3283號 106年度上訴字第3283號 106年度上訴字第3283號  確定日期 107年4月24日 107年4月24日 107年4月24日 得否易科罰金  否 否 否 備註  ⑴新北地檢107年度執字第7850號 ⑵編號5至12曾經本院以106年度上訴字第3283號判決應執行有期徒刑3年確定   

編號  10 11 12 罪名  詐欺 詐欺 詐欺 宣告刑  有期徒刑1年2月 有期徒刑1年2月 有期徒刑1年2月 犯罪日期  105年9月4日 105年5月18日 105年5月12日 偵查機關年度案號  新北地檢105年度偵字第24848、27507、27617、28423、30043、30052、34799、36222號、106年度偵字第181、1989、4456、5558、5646、7512、7513、8163、21009、12077、26983、27801、28127號 新北地檢105年度偵字第24848、27507、27617、28423、30043、30052、34799、36222號、106年度偵字第181、1989、4456、5558、5646、7512、7513、8163、21009、12077、26983、27801、28127號 新北地檢105年度偵字第24848、27507、27617、28423、30043、30052、34799、36222號、106年度偵字第181、1989、4456、5558、5646、7512、7513、8163、21009、12077、26983、27801、28127號 最後事實審 法院 臺灣高等法院 臺灣高等法院 臺灣高等法院  案號 106年度上訴字第3283號 106年度上訴字第3283號 106年度上訴字第3283號  判決日期 107年3月28日 107年3月28日 107年3月28日 確定判決 法院 臺灣高等法院 臺灣高等法院 臺灣高等法院  案號 106年度上訴字第3283號 106年度上訴字第3283號 106年度上訴字第3283號  確定日期 107年4月24日 107年4月24日 107年4月24日 得否易科罰金  否 否 否 備註  ⑴新北地檢107年度執字第7850號 ⑵編號5至12曾經本院以106年度上訴字第3283號判決應執行有期徒刑3年確定   
編號  13 14 15 罪名  詐欺 詐欺 詐欺 宣告刑  有期徒刑5月 有期徒刑5月 有期徒刑5月 犯罪日期  105年3月30日、同年4月18日 105年8月27日、同年月28日 105年9月1日 偵查機關年度案號  新北地檢105年度偵字第24848、27507、27617、28423、30043、30052、34799、36222號、106年度偵字第181、1989、4456、5558、5646、7512、7513、8163、21009、12077、26983、27801、28127號 新北地檢105年度偵字第24848、27507、27617、28423、30043、30052、34799、36222號、106年度偵字第181、1989、4456、5558、5646、7512、7513、8163、21009、12077、26983、27801、28127號 新北地檢105年度偵字第24848、27507、27617、28423、30043、30052、34799、36222號、106年度偵字第181、1989、4456、5558、5646、7512、7513、8163、21009、12077、26983、27801、28127號 最後事實審 法院 臺灣高等法院 臺灣高等法院 臺灣高等法院  案號 106年度上訴字第3283號 106年度上訴字第3283號 106年度上訴字第3283號  判決日期 107年3月28日 107年3月28日 107年3月28日 確定判決 法院 臺灣高等法院 臺灣高等法院 臺灣高等法院  案號 106年度上訴字第3283號 106年度上訴字第3283號 106年度上訴字第3283號  確定日期 107年3月28日 107年3月28日 107年3月28日 得否易科罰金  是 是 是 備註  ⑴新北地檢107年度執字第7851號 ⑵編號13至46曾經本院以106年度上訴字第3283號判決應執行有期徒刑4年8月確定   

編號  16 17 18 罪名  詐欺 詐欺 詐欺 宣告刑  有期徒刑4月 有期徒刑4月 有期徒刑4月 犯罪日期  104年11月19日、同年月21日 105年1月23日 105年2月8日 偵查機關年度案號  新北地檢105年度偵字第24848、27507、27617、28423、30043、30052、34799、36222號、106年度偵字第181、1989、4456、5558、5646、7512、7513、8163、21009、12077、26983、27801、28127號 新北地檢105年度偵字第24848、27507、27617、28423、30043、30052、34799、36222號、106年度偵字第181、1989、4456、5558、5646、7512、7513、8163、21009、12077、26983、27801、28127號 新北地檢105年度偵字第24848、27507、27617、28423、30043、30052、34799、36222號、106年度偵字第181、1989、4456、5558、5646、7512、7513、8163、21009、12077、26983、27801、28127號 最後事實審 法院 臺灣高等法院 臺灣高等法院 臺灣高等法院  案號 106年度上訴字第3283號 106年度上訴字第3283號 106年度上訴字第3283號  判決日期 107年3月28日 107年3月28日 107年3月28日 確定判決 法院 臺灣高等法院 臺灣高等法院 臺灣高等法院  案號 106年度上訴字第3283號 106年度上訴字第3283號 106年度上訴字第3283號  確定日期 107年3月28日 107年3月28日 107年3月28日 得否易科罰金  是 是 是 備註  ⑴新北地檢107年度執字第7851號 ⑵編號13至46曾經本院以106年度上訴字第3283號判決應執行有期徒刑4年8月確定   
編號  19 20 21 罪名  詐欺 詐欺 詐欺 宣告刑  有期徒刑4月 有期徒刑4月 有期徒刑4月 犯罪日期  105年2月14日 105年3月18日 105年3月23日 偵查機關年度案號  新北地檢105年度偵字第24848、27507、27617、28423、30043、30052、34799、36222號、106年度偵字第181、1989、4456、5558、5646、7512、7513、8163、21009、12077、26983、27801、28127號 新北地檢105年度偵字第24848、27507、27617、28423、30043、30052、34799、36222號、106年度偵字第181、1989、4456、5558、5646、7512、7513、8163、21009、12077、26983、27801、28127號 新北地檢105年度偵字第24848、27507、27617、28423、30043、30052、34799、36222號、106年度偵字第181、1989、4456、5558、5646、7512、7513、8163、21009、12077、26983、27801、28127號 最後事實審 法院 臺灣高等法院 臺灣高等法院 臺灣高等法院  案號 106年度上訴字第3283號 106年度上訴字第3283號 106年度上訴字第3283號  判決日期 107年3月28日 107年3月28日 107年3月28日 確定判決 法院 臺灣高等法院 臺灣高等法院 臺灣高等法院  案號 106年度上訴字第3283號 106年度上訴字第3283號 106年度上訴字第3283號  確定日期 107年3月28日 107年3月28日 107年3月28日 得否易科罰金  是 是 是 備註  ⑴新北地檢107年度執字第7851號 ⑵編號13至46曾經本院以106年度上訴字第3283號判決應執行有期徒刑4年8月確定   

編號  22 23 24 罪名  詐欺 詐欺 詐欺 宣告刑  有期徒刑4月 有期徒刑4月 有期徒刑4月 犯罪日期  105年3月27日 105年5月6日 105年5月31日 偵查機關年度案號  新北地檢105年度偵字第24848、27507、27617、28423、30043、30052、34799、36222號、106年度偵字第181、1989、4456、5558、5646、7512、7513、8163、21009、12077、26983、27801、28127號 新北地檢105年度偵字第24848、27507、27617、28423、30043、30052、34799、36222號、106年度偵字第181、1989、4456、5558、5646、7512、7513、8163、21009、12077、26983、27801、28127號 新北地檢105年度偵字第24848、27507、27617、28423、30043、30052、34799、36222號、106年度偵字第181、1989、4456、5558、5646、7512、7513、8163、21009、12077、26983、27801、28127號 最後事實審 法院 臺灣高等法院 臺灣高等法院 臺灣高等法院  案號 106年度上訴字第3283號 106年度上訴字第3283號 106年度上訴字第3283號  判決日期 107年3月28日 107年3月28日 107年3月28日 確定判決 法院 臺灣高等法院 臺灣高等法院 臺灣高等法院  案號 106年度上訴字第3283號 106年度上訴字第3283號 106年度上訴字第3283號  確定日期 107年3月28日 107年3月28日 107年3月28日 得否易科罰金  是 是 是 備註  ⑴新北地檢107年度執字第7851號 ⑵編號13至46曾經本院以106年度上訴字第3283號判決應執行有期徒刑4年8月確定   
編號  25 26 27 罪名  詐欺 詐欺 詐欺 宣告刑  有期徒刑4月 有期徒刑4月 有期徒刑4月 犯罪日期  105年7月2日 105年7月3日 105年7月4日 偵查機關年度案號  新北地檢105年度偵字第24848、27507、27617、28423、30043、30052、34799、36222號、106年度偵字第181、1989、4456、5558、5646、7512、7513、8163、21009、12077、26983、27801、28127號 新北地檢105年度偵字第24848、27507、27617、28423、30043、30052、34799、36222號、106年度偵字第181、1989、4456、5558、5646、7512、7513、8163、21009、12077、26983、27801、28127號 新北地檢105年度偵字第24848、27507、27617、28423、30043、30052、34799、36222號、106年度偵字第181、1989、4456、5558、5646、7512、7513、8163、21009、12077、26983、27801、28127號 最後事實審 法院 臺灣高等法院 臺灣高等法院 臺灣高等法院  案號 106年度上訴字第3283號 106年度上訴字第3283號 106年度上訴字第3283號  判決日期 107年3月28日 107年3月28日 107年3月28日 確定判決 法院 臺灣高等法院 臺灣高等法院 臺灣高等法院  案號 106年度上訴字第3283號 106年度上訴字第3283號 106年度上訴字第3283號  確定日期 107年3月28日 107年3月28日 107年3月28日 得否易科罰金  是 是 是 備註  ⑴新北地檢107年度執字第7851號 ⑵編號13至46曾經本院以106年度上訴字第3283號判決應執行有期徒刑4年8月確定   

編號  28 29 30 罪名  詐欺 詐欺 詐欺 宣告刑  有期徒刑4月 有期徒刑4月 有期徒刑4月 犯罪日期  105年7月5日 105年7月4日 105年7月4日 偵查機關年度案號  新北地檢105年度偵字第24848、27507、27617、28423、30043、30052、34799、36222號、106年度偵字第181、1989、4456、5558、5646、7512、7513、8163、21009、12077、26983、27801、28127號 新北地檢105年度偵字第24848、27507、27617、28423、30043、30052、34799、36222號、106年度偵字第181、1989、4456、5558、5646、7512、7513、8163、21009、12077、26983、27801、28127號 新北地檢105年度偵字第24848、27507、27617、28423、30043、30052、34799、36222號、106年度偵字第181、1989、4456、5558、5646、7512、7513、8163、21009、12077、26983、27801、28127號 最後事實審 法院 臺灣高等法院 臺灣高等法院 臺灣高等法院  案號 106年度上訴字第3283號 106年度上訴字第3283號 106年度上訴字第3283號  判決日期 107年3月28日 107年3月28日 107年3月28日 確定判決 法院 臺灣高等法院 臺灣高等法院 臺灣高等法院  案號 106年度上訴字第3283號 106年度上訴字第3283號 106年度上訴字第3283號  確定日期 107年3月28日 107年3月28日 107年3月28日 得否易科罰金  是 是 是 備註  ⑴新北地檢107年度執字第7851號 ⑵編號13至46曾經本院以106年度上訴字第3283號判決應執行有期徒刑4年8月確定   
編號  31 32 33 罪名  詐欺 詐欺 詐欺 宣告刑  有期徒刑4月 有期徒刑4月 有期徒刑4月 犯罪日期  105年7月25日 105年7月28日 105年7月28日 偵查機關年度案號  新北地檢105年度偵字第24848、27507、27617、28423、30043、30052、34799、36222號、106年度偵字第181、1989、4456、5558、5646、7512、7513、8163、21009、12077、26983、27801、28127號 新北地檢105年度偵字第24848、27507、27617、28423、30043、30052、34799、36222號、106年度偵字第181、1989、4456、5558、5646、7512、7513、8163、21009、12077、26983、27801、28127號 新北地檢105年度偵字第24848、27507、27617、28423、30043、30052、34799、36222號、106年度偵字第181、1989、4456、5558、5646、7512、7513、8163、21009、12077、26983、27801、28127號 最後事實審 法院 臺灣高等法院 臺灣高等法院 臺灣高等法院  案號 106年度上訴字第3283號 106年度上訴字第3283號 106年度上訴字第3283號  判決日期 107年3月28日 107年3月28日 107年3月28日 確定判決 法院 臺灣高等法院 臺灣高等法院 臺灣高等法院  案號 106年度上訴字第3283號 106年度上訴字第3283號 106年度上訴字第3283號  確定日期 107年3月28日 107年3月28日 107年3月28日 得否易科罰金  是 是 是 備註  ⑴新北地檢107年度執字第7851號 ⑵編號13至46曾經本院以106年度上訴字第3283號判決應執行有期徒刑4年8月確定   

編號  34 35 36 罪名  詐欺 詐欺 詐欺 宣告刑  有期徒刑4月 有期徒刑4月 有期徒刑4月 犯罪日期  105年7月28日 105年8月18日、同年月30日 105年8月21日 偵查機關年度案號  新北地檢105年度偵字第24848、27507、27617、28423、30043、30052、34799、36222號、106年度偵字第181、1989、4456、5558、5646、7512、7513、8163、21009、12077、26983、27801、28127號 新北地檢105年度偵字第24848、27507、27617、28423、30043、30052、34799、36222號、106年度偵字第181、1989、4456、5558、5646、7512、7513、8163、21009、12077、26983、27801、28127號 新北地檢105年度偵字第24848、27507、27617、28423、30043、30052、34799、36222號、106年度偵字第181、1989、4456、5558、5646、7512、7513、8163、21009、12077、26983、27801、28127號 最後事實審 法院 臺灣高等法院 臺灣高等法院 臺灣高等法院  案號 106年度上訴字第3283號 106年度上訴字第3283號 106年度上訴字第3283號  判決日期 107年3月28日 107年3月28日 107年3月28日 確定判決 法院 臺灣高等法院 臺灣高等法院 臺灣高等法院  案號 106年度上訴字第3283號 106年度上訴字第3283號 106年度上訴字第3283號  確定日期 107年3月28日 107年3月28日 107年3月28日 得否易科罰金  是 是 是 備註  ⑴新北地檢107年度執字第7851號 ⑵編號13至46曾經本院以106年度上訴字第3283號判決應執行有期徒刑4年8月確定   
編號  37 38 39 罪名  詐欺 詐欺 詐欺 宣告刑  有期徒刑4月 有期徒刑4月 有期徒刑4月 犯罪日期  105年8月23日 105年8月25日 105年8月26日、同年月27日 偵查機關年度案號  新北地檢105年度偵字第24848、27507、27617、28423、30043、30052、34799、36222號、106年度偵字第181、1989、4456、5558、5646、7512、7513、8163、21009、12077、26983、27801、28127號 新北地檢105年度偵字第24848、27507、27617、28423、30043、30052、34799、36222號、106年度偵字第181、1989、4456、5558、5646、7512、7513、8163、21009、12077、26983、27801、28127號 新北地檢105年度偵字第24848、27507、27617、28423、30043、30052、34799、36222號、106年度偵字第181、1989、4456、5558、5646、7512、7513、8163、21009、12077、26983、27801、28127號 最後事實審 法院 臺灣高等法院 臺灣高等法院 臺灣高等法院  案號 106年度上訴字第3283號 106年度上訴字第3283號 106年度上訴字第3283號  判決日期 107年3月28日 107年3月28日 107年3月28日 確定判決 法院 臺灣高等法院 臺灣高等法院 臺灣高等法院  案號 106年度上訴字第3283號 106年度上訴字第3283號 106年度上訴字第3283號  確定日期 107年3月28日 107年3月28日 107年3月28日 得否易科罰金  是 是 是 備註  ⑴新北地檢107年度執字第7851號 ⑵編號13至46曾經本院以106年度上訴字第3283號判決應執行有期徒刑4年8月確定   

編號  40 41 42 罪名  詐欺 詐欺 詐欺 宣告刑  有期徒刑4月 有期徒刑4月 有期徒刑4月 犯罪日期  105年8月29日 105年9月2日 105年9月2日 偵查機關年度案號  新北地檢105年度偵字第24848、27507、27617、28423、30043、30052、34799、36222號、106年度偵字第181、1989、4456、5558、5646、7512、7513、8163、21009、12077、26983、27801、28127號 新北地檢105年度偵字第24848、27507、27617、28423、30043、30052、34799、36222號、106年度偵字第181、1989、4456、5558、5646、7512、7513、8163、21009、12077、26983、27801、28127號 新北地檢105年度偵字第24848、27507、27617、28423、30043、30052、34799、36222號、106年度偵字第181、1989、4456、5558、5646、7512、7513、8163、21009、12077、26983、27801、28127號 最後事實審 法院 臺灣高等法院 臺灣高等法院 臺灣高等法院  案號 106年度上訴字第3283號 106年度上訴字第3283號 106年度上訴字第3283號  判決日期 107年3月28日 107年3月28日 107年3月28日 確定判決 法院 臺灣高等法院 臺灣高等法院 臺灣高等法院  案號 106年度上訴字第3283號 106年度上訴字第3283號 106年度上訴字第3283號  確定日期 107年3月28日 107年3月28日 107年3月28日 得否易科罰金  是 是 是 備註  ⑴新北地檢107年度執字第7851號 ⑵編號13至46曾經本院以106年度上訴字第3283號判決應執行有期徒刑4年8月確定   
編號  43 44 45 罪名  詐欺 詐欺 詐欺 宣告刑  有期徒刑4月 有期徒刑4月 有期徒刑4月 犯罪日期  105年9月4日 105年9月10日 105年8月22日 偵查機關年度案號  新北地檢105年度偵字第24848、27507、27617、28423、30043、30052、34799、36222號、106年度偵字第181、1989、4456、5558、5646、7512、7513、8163、21009、12077、26983、27801、28127號 新北地檢105年度偵字第24848、27507、27617、28423、30043、30052、34799、36222號、106年度偵字第181、1989、4456、5558、5646、7512、7513、8163、21009、12077、26983、27801、28127號 新北地檢105年度偵字第24848、27507、27617、28423、30043、30052、34799、36222號、106年度偵字第181、1989、4456、5558、5646、7512、7513、8163、21009、12077、26983、27801、28127號 最後事實審 法院 臺灣高等法院 臺灣高等法院 臺灣高等法院  案號 106年度上訴字第3283號 106年度上訴字第3283號 106年度上訴字第3283號  判決日期 107年3月28日 107年3月28日 107年3月28日 確定判決 法院 臺灣高等法院 臺灣高等法院 臺灣高等法院  案號 106年度上訴字第3283號 106年度上訴字第3283號 106年度上訴字第3283號  確定日期 107年3月28日 107年3月28日 107年3月28日 得否易科罰金  是 是 是 備註  ⑴新北地檢107年度執字第7851號 ⑵編號13至46曾經本院以106年度上訴字第3283號判決應執行有期徒刑4年8月確定   

編號  46 47 48 罪名  詐欺 詐欺 個人資料保護法 宣告刑  有期徒刑4月 有期徒刑1年2月 有期徒刑4月 犯罪日期  105年5月12日 105年9月4日 105年6月11日 偵查機關年度案號  新北地檢105年度偵字第24848、27507、27617、28423、30043、30052、34799、36222號、106年度偵字第181、1989、4456、5558、5646、7512、7513、8163、21009、12077、26983、27801、28127號 新北地檢106年度偵字第37815號 新北地檢106年度偵字第26983、27801、28127、35713號 最後事實審 法院 臺灣高等法院 新北地院 新北地院  案號 106年度上訴字第3283號 107年度審訴字第215號 106年度審訴字第1910號、106年度審易字第4157號  判決日期 107年3月28日 107年5月3日 107年5月11日 確定判決 法院 臺灣高等法院 新北地院 新北地院  案號 106年度上訴字第3283號 107年度審訴字第215號 106年度審訴字第1910號、106年度審易字第4157號  確定日期 107年3月28日 107年6月5日 107年6月16日 得否易科罰金  是 否 是 備註  ⑴新北地檢107年度執字第7851號 ⑵編號13至46曾經本院以106年度上訴字第3283號判決應執行有期徒刑4年8月確定 新北地檢107年度執字第10990號 ⑴新北地檢107年度執字第13643號 ⑵編號48至50曾經新北地院以106年度審訴字第1910號、106年度審易字第4157號判決應執行有期徒刑7月確定 
編號  49 50 51 罪名  詐欺 詐欺 詐欺 宣告刑  有期徒刑3月 有期徒刑3月 有期徒刑5月 犯罪日期  105年4月21日 105年7月11日 105年3月19日 偵查機關年度案號  新北地檢106年度偵字第26983、27801、28127、35713號 新北地檢106年度偵字第26983、27801、28127、35713號 新北地檢106年度偵字第8327號 最後事實審 法院 新北地院 新北地院 臺灣高等法院  案號 106年度審訴字第1910號、106年度審易字第4157號 106年度審訴字第1910號、106年度審易字第4157號 108年度上訴字第4234號  判決日期 107年5月11日 107年5月11日 109年4月14日 確定判決 法院 新北地院 新北地院 臺灣高等法院  案號 106年度審訴字第1910號、106年度審易字第4157號 106年度審訴字第1910號、106年度審易字第4157號 108年度上訴字第4234號  確定日期 107年6月16日 107年6月16日 109年4月14日 得否易科罰金  是 是 是 備註  ⑴新北地檢107年度執字第13643號 ⑵編號48至50曾經新北地院以106年度審訴字第1910號、106年度審易字第4157號判決應執行有期徒刑7月確定  ⑴新北地檢109年度執字第8211號 ⑵編號51至78曾經新北地院以107年度訴字第986號判決應執行有期徒刑3年10月，並經本院以108年度上訴字第4234號判決上訴駁回確定 

編號  52 53 54 罪名  詐欺 詐欺 詐欺 宣告刑  有期徒刑5月 有期徒刑5月 有期徒刑5月 犯罪日期  105年5月29日 105年8月1日 105年8月5日 偵查機關年度案號  新北地檢106年度偵字第8327號 新北地檢106年度偵字第8327號 新北地檢106年度偵字第8327號 最後事實審 法院 臺灣高等法院 臺灣高等法院 臺灣高等法院  案號 108年度上訴字第4234號 108年度上訴字第4234號 108年度上訴字第4234號  判決日期 109年4月14日 109年4月14日 109年4月14日 確定判決 法院 臺灣高等法院 臺灣高等法院 臺灣高等法院  案號 108年度上訴字第4234號 108年度上訴字第4234號 108年度上訴字第4234號  確定日期 109年4月14日 109年4月14日 109年4月14日 得否易科罰金  是 是 是 備註  ⑴新北地檢109年度執字第8211號 ⑵編號51至78曾經新北地院以107年度訴字第986號判決應執行有期徒刑3年10月，並經本院以108年度上訴字第4234號判決上訴駁回確定   
編號  55 56 57 罪名  詐欺 詐欺 詐欺 宣告刑  有期徒刑5月 有期徒刑5月 有期徒刑5月 犯罪日期  105年8月7日 105年8月7日 105年8月21日 偵查機關年度案號  新北地檢106年度偵字第8327號 新北地檢106年度偵字第8327號 新北地檢106年度偵字第8327號 最後事實審 法院 臺灣高等法院 臺灣高等法院 臺灣高等法院  案號 108年度上訴字第4234號 108年度上訴字第4234號 108年度上訴字第4234號  判決日期 109年4月14日 109年4月14日 109年4月14日 確定判決 法院 臺灣高等法院 臺灣高等法院 臺灣高等法院  案號 108年度上訴字第4234號 108年度上訴字第4234號 108年度上訴字第4234號  確定日期 109年4月14日 109年4月14日 109年4月14日 得否易科罰金  是 是 是 備註  ⑴新北地檢109年度執字第8211號 ⑵編號51至78曾經新北地院以107年度訴字第986號判決應執行有期徒刑3年10月，並經本院以108年度上訴字第4234號判決上訴駁回確定   

編號  58 59 60 罪名  詐欺 詐欺 詐欺 宣告刑  有期徒刑5月 有期徒刑5月 有期徒刑4月 犯罪日期  105年4月16日 105年4月16日 105年9月7日 偵查機關年度案號  新北地檢106年度偵字第8327號 新北地檢106年度偵字第8327號 新北地檢106年度偵字第8327號 最後事實審 法院 臺灣高等法院 臺灣高等法院 臺灣高等法院  案號 108年度上訴字第4234號 108年度上訴字第4234號 108年度上訴字第4234號  判決日期 109年4月14日 109年4月14日 109年4月14日 確定判決 法院 臺灣高等法院 臺灣高等法院 臺灣高等法院  案號 108年度上訴字第4234號 108年度上訴字第4234號 108年度上訴字第4234號  確定日期 109年4月14日 109年4月14日 109年4月14日 得否易科罰金  是 是 是 備註  ⑴新北地檢109年度執字第8211號 ⑵編號51至78曾經新北地院以107年度訴字第986號判決應執行有期徒刑3年10月，並經本院以108年度上訴字第4234號判決上訴駁回確定   
編號  61 62 63 罪名  詐欺 詐欺 詐欺 宣告刑  有期徒刑4月 有期徒刑4月 有期徒刑4月 犯罪日期  105年5月31日 105年8月18日 105年8月25日 偵查機關年度案號  新北地檢106年度偵字第8327號 新北地檢106年度偵字第8327號 新北地檢106年度偵字第8327號 最後事實審 法院 臺灣高等法院 臺灣高等法院 臺灣高等法院  案號 108年度上訴字第4234號 108年度上訴字第4234號 108年度上訴字第4234號  判決日期 109年4月14日 109年4月14日 109年4月14日 確定判決 法院 臺灣高等法院 臺灣高等法院 臺灣高等法院  案號 108年度上訴字第4234號 108年度上訴字第4234號 108年度上訴字第4234號  確定日期 109年4月14日 109年4月14日 109年4月14日 得否易科罰金  是 是 是 備註  ⑴新北地檢109年度執字第8211號 ⑵編號51至78曾經新北地院以107年度訴字第986號判決應執行有期徒刑3年10月，並經本院以108年度上訴字第4234號判決上訴駁回確定   

編號  64 65 66 罪名  詐欺 詐欺 詐欺 宣告刑  有期徒刑4月 有期徒刑4月 有期徒刑4月 犯罪日期  105年4月27日 105年7月21日 105年7月21日 偵查機關年度案號  新北地檢106年度偵字第8327號 新北地檢106年度偵字第8327號 新北地檢106年度偵字第8327號 最後事實審 法院 臺灣高等法院 臺灣高等法院 臺灣高等法院  案號 108年度上訴字第4234號 108年度上訴字第4234號 108年度上訴字第4234號  判決日期 109年4月14日 109年4月14日 109年4月14日 確定判決 法院 臺灣高等法院 臺灣高等法院 臺灣高等法院  案號 108年度上訴字第4234號 108年度上訴字第4234號 108年度上訴字第4234號  確定日期 109年4月14日 109年4月14日 109年4月14日 得否易科罰金  是 是 是 備註  ⑴新北地檢109年度執字第8211號 ⑵編號51至78曾經新北地院以107年度訴字第986號判決應執行有期徒刑3年10月，並經本院以108年度上訴字第4234號判決上訴駁回確定   
編號  67 68 69 罪名  詐欺 詐欺 詐欺 宣告刑  有期徒刑4月 有期徒刑4月 有期徒刑4月 犯罪日期  105年7月25日 105年7月28日 105年8月30日 偵查機關年度案號  新北地檢106年度偵字第8327號 新北地檢106年度偵字第8327號 新北地檢106年度偵字第8327號 最後事實審 法院 臺灣高等法院 臺灣高等法院 臺灣高等法院  案號 108年度上訴字第4234號 108年度上訴字第4234號 108年度上訴字第4234號  判決日期 109年4月14日 109年4月14日 109年4月14日 確定判決 法院 臺灣高等法院 臺灣高等法院 臺灣高等法院  案號 108年度上訴字第4234號 108年度上訴字第4234號 108年度上訴字第4234號  確定日期 109年4月14日 109年4月14日 109年4月14日 得否易科罰金  是 是 是 備註  ⑴新北地檢109年度執字第8211號 ⑵編號51至78曾經新北地院以107年度訴字第986號判決應執行有期徒刑3年10月，並經本院以108年度上訴字第4234號判決上訴駁回確定   

編號  70 71 72 罪名  詐欺 詐欺 詐欺 宣告刑  有期徒刑4月 有期徒刑4月 有期徒刑4月 犯罪日期  105年9月2日 105年6月17日 105年8月6日 偵查機關年度案號  新北地檢106年度偵字第8327號 新北地檢106年度偵字第8327號 新北地檢106年度偵字第8327號 最後事實審 法院 臺灣高等法院 臺灣高等法院 臺灣高等法院  案號 108年度上訴字第4234號 108年度上訴字第4234號 108年度上訴字第4234號  判決日期 109年4月14日 109年4月14日 109年4月14日 確定判決 法院 臺灣高等法院 臺灣高等法院 臺灣高等法院  案號 108年度上訴字第4234號 108年度上訴字第4234號 108年度上訴字第4234號  確定日期 109年4月14日 109年4月14日 109年4月14日 得否易科罰金  是 是 是 備註  ⑴新北地檢109年度執字第8211號 ⑵編號51至78曾經新北地院以107年度訴字第986號判決應執行有期徒刑3年10月，並經本院以108年度上訴字第4234號判決上訴駁回確定   
編號  73 74 75 罪名  詐欺 詐欺 詐欺 宣告刑  有期徒刑4月 有期徒刑4月 有期徒刑4月 犯罪日期  105年8月6日 105年8月16日 105年8月16日 偵查機關年度案號  新北地檢106年度偵字第8327號 新北地檢106年度偵字第8327號 新北地檢106年度偵字第8327號 最後事實審 法院 臺灣高等法院 臺灣高等法院 臺灣高等法院  案號 108年度上訴字第4234號 108年度上訴字第4234號 108年度上訴字第4234號  判決日期 109年4月14日 109年4月14日 109年4月14日 確定判決 法院 臺灣高等法院 臺灣高等法院 臺灣高等法院  案號 108年度上訴字第4234號 108年度上訴字第4234號 108年度上訴字第4234號  確定日期 109年4月14日 109年4月14日 109年4月14日 得否易科罰金  是 是 是 備註  ⑴新北地檢109年度執字第8211號 ⑵編號51至78曾經新北地院以107年度訴字第986號判決應執行有期徒刑3年10月，並經本院以108年度上訴字第4234號判決上訴駁回確定   

編號  76 77 78 罪名  詐欺 詐欺 個人資料保護法 宣告刑  有期徒刑4月 有期徒刑4月 有期徒刑4月 犯罪日期  105年8月16日 105年8月16日 105年3月25日至同年月26日 偵查機關年度案號  新北地檢106年度偵字第8327號 新北地檢106年度偵字第8327號 新北地檢106年度偵字第8327號 最後事實審 法院 臺灣高等法院 臺灣高等法院 臺灣高等法院  案號 108年度上訴字第4234號 108年度上訴字第4234號 108年度上訴字第4234號  判決日期 109年4月14日 109年4月14日 109年4月14日 確定判決 法院 臺灣高等法院 臺灣高等法院 臺灣高等法院  案號 108年度上訴字第4234號 108年度上訴字第4234號 108年度上訴字第4234號  確定日期 109年4月14日 109年4月14日 109年4月14日 得否易科罰金  是 是 是 備註  ⑴新北地檢109年度執字第8211號 ⑵編號51至78曾經新北地院以107年度訴字第986號判決應執行有期徒刑3年10月，並經本院以108年度上訴字第4234號判決上訴駁回確定   
編號  79 80 81 罪名  詐欺 詐欺 詐欺 宣告刑  有期徒刑1年4月 有期徒刑1年4月 有期徒刑1年4月 犯罪日期  105年6月1日 105年6月1日 105年8月7日 偵查機關年度案號  新北地檢106年度偵字第8327號 新北地檢106年度偵字第8327號 新北地檢106年度偵字第8327號 最後事實審 法院 臺灣高等法院 臺灣高等法院 臺灣高等法院  案號 108年度上訴字第4234號 108年度上訴字第4234號 108年度上訴字第4234號  判決日期 109年4月14日 109年4月14日 109年4月14日 確定判決 法院 臺灣高等法院 臺灣高等法院 臺灣高等法院  案號 108年度上訴字第4234號 108年度上訴字第4234號 108年度上訴字第4234號  確定日期 109年5月13日 109年5月13日 109年5月13日 得否易科罰金  否 否 否 備註  ⑴新北地檢109年度執字第8212號 ⑵編號79至87曾經新北地院以107年度訴字第986號判決應執行有期徒刑3年6月，並經本院以108年度上訴字第4234號判決上訴駁回確定   

編號  82 83 84 罪名  詐欺 詐欺 詐欺 宣告刑  有期徒刑1年4月 有期徒刑1年4月 有期徒刑1年4月 犯罪日期  105年7月9日 105年5月8日 105年7月20日 偵查機關年度案號  新北地檢106年度偵字第8327號 新北地檢106年度偵字第8327號 新北地檢106年度偵字第8327號 最後事實審 法院 臺灣高等法院 臺灣高等法院 臺灣高等法院  案號 108年度上訴字第4234號 108年度上訴字第4234號 108年度上訴字第4234號  判決日期 109年4月14日 109年4月14日 109年4月14日 確定判決 法院 臺灣高等法院 臺灣高等法院 臺灣高等法院  案號 108年度上訴字第4234號 108年度上訴字第4234號 108年度上訴字第4234號  確定日期 109年5月13日 109年5月13日 109年5月13日 得否易科罰金  否 否 否 備註  ⑴新北地檢109年度執字第8212號 ⑵編號79至87曾經新北地院以107年度訴字第986號判決應執行有期徒刑3年6月，並經本院以108年度上訴字第4234號判決上訴駁回確定   
編號  85 86 87 罪名  詐欺 詐欺 詐欺 宣告刑  有期徒刑1年4月 有期徒刑1年4月 有期徒刑1年4月 犯罪日期  105年6月20日 105年6月20日、同年月21日 105年6月20日、同年月21日 偵查機關年度案號  新北地檢106年度偵字第8327號 新北地檢106年度偵字第8327號 新北地檢106年度偵字第8327號 最後事實審 法院 臺灣高等法院 臺灣高等法院 臺灣高等法院  案號 108年度上訴字第4234號 108年度上訴字第4234號 108年度上訴字第4234號  判決日期 109年4月14日 109年4月14日 109年4月14日 確定判決 法院 臺灣高等法院 臺灣高等法院 臺灣高等法院  案號 108年度上訴字第4234號 108年度上訴字第4234號 108年度上訴字第4234號  確定日期 109年5月13日 109年5月13日 109年5月13日 得否易科罰金  否 否 否 備註  ⑴新北地檢109年度執字第8212號 ⑵編號79至87曾經新北地院以107年度訴字第986號判決應執行有期徒刑3年6月，並經本院以108年度上訴字第4234號判決上訴駁回確定